【裁判字號】    98,易,418
【裁判日期】    980901
【裁判案由】    竊盜
【裁判全文】
臺灣雲林地方法院刑事判決               98年度易字第418號
公  訴  人  臺灣雲林地方法院檢察署檢察官
被      告  甲○○
                      號
                    現另案在台灣雲林第二監獄執行中
上列被告因竊盜案件，經檢察官提起公訴（98年度偵字第3637號
），被告於準備程序進行中就被訴事實為有罪之陳述，本院改行
簡式審判程序審理，並判決如下：
    主  文
甲○○竊盜，累犯，處有期徒刑捌月，扣案之鑰匙壹支沒收；又
竊盜，累犯，處有期徒刑肆月。應執行有期徒刑拾月，扣案之鑰
匙壹支沒收。
    事  實
一、甲○○前於民國95年間因3 件竊盜犯行，經臺灣南投地方法
    院分別以95年度易字第266 號判處有期徒刑8 月確定、以95
    年度埔刑簡字第288 號判處有期徒刑5 月確定、以96年度易
    字第21號判處有期徒刑10月、5 月，應執行有期徒刑1 年2
    月確定。後2 案嗣經減刑並合併執行有期徒刑9 月，再與前
    1 案接續執行，甫於97年1 月12日執行完畢。竟仍不知悔改
    ，復分別意圖為自己不法所有，於97年5 月18日1 時許，在
    南投縣埔里鎮○○街102 號前，以自備之鑰匙，竊取林永昌
    所有，現為林俊宏使用之車牌號碼LOJ-511 號重型機車1 台
    。繼於同日1 時30分許，騎乘該機車至同鎮○○街與東華路
    口埔里鎮有第三市場內，另行起意徒手竊取劉武勳所有之瓦
    斯廚具3 組，並於竊得後，以前開竊得之LOJ-511 號重型機
    車，載運至同鎮○○路845 號「台甲資源回收場」，販售予
    不知情之吳鴻麟，得款新臺幣191 元，隨後將LOJ-511 號機
    車棄置在同鎮○○路○段371 號前。嗣劉武勳、林俊宏發現
    瓦斯爐具、機車遭竊分別報警，經警調閱錄影監視畫面始循
    線查獲甲○○，並扣得上開自備鑰匙1 支、機車1 部、瓦斯
    廚具3 組等物。
二、案經南投縣政府警察局埔里分局報請臺灣南投地方法院檢察
    署檢察官呈請臺灣高等法院檢察署檢察長核轉臺灣雲林地方
    法院檢察署檢察官偵查後提起公訴。
    理  由
一、本件被告甲○○所犯均係死刑、無期徒刑、最輕本刑為3 年
    以上有期徒刑以外之罪，被告就被訴事實為有罪之陳述，經
    本院裁定以簡式審判程序審理，依刑事訴訟法第273 條之2
    、同法第159 條第2 項之規定，不適用傳聞法則有關限制證
    據能力之相關規定，合先敘明。
二、被告甲○○之上開犯罪事實，除據其於警詢、偵訊時之供述
    及本院審理時之自白外，尚有下列證據可佐：
  (一)被害人林俊宏、劉武勳、證人吳鴻麟於警詢中之陳述。
  (二)監視器擷取照片12張（南投地檢署97年度偵字第2735號卷第
    24頁）    。
  (三)回收場販售收據1 張（同上卷第23頁）。
  (四)贓物認領保管單2 張（同上卷第21至第22頁）。
  (五)扣押物品目錄表1 張（同上卷第30頁）。
    足認被告之自白與事實相符，故本件事證明確，被告犯行堪
    以認定，應依法論科。
三、論罪科刑
  (一)核被告甲○○竊取LOJ-511 號重型機車、瓦斯廚具之行為，
    分別係犯刑法第320 條第1 項竊盜罪。
  (二)被告所犯本件2 罪之犯意、行為均各別，應分論併罰。
  (三)被告甲○○有犯罪事實欄一所載之前科及有期徒刑執行完畢
    紀錄，有臺灣高等法院被告前案紀錄表1 份在卷可稽，其於
    前次有期徒刑執行完畢後，5 年以內故意再犯本件有期徒刑
    以上之罪，均為累犯，均應依刑法第47條第1 項規定加重其
    刑。
  (四)爰審酌被告前有竊盜、詐欺、傷害致死、收受贓物等多項前
    科，素行不良，又為本件2 次竊盜犯行，並不應該，惟考量
    其犯罪手段平和，所竊之物之價值並非甚高，且經被害人領
    回，被告又於犯後自始坦承犯行，態度良好，及其有多次自
    殺行為，78間年跳樓，造成顱內出血，經草屯療養院診斷為
    器質性腦症候群，領有重大傷病卡及殘障手冊，有該院98年
    2 月5 日精神鑑定報告書1 份，在卷可佐（本院卷第29頁至
    第31頁）之健康狀況（尚不能認定被告為本件2 犯行時，有
    辨識行為違法或依其辨識而行為之能力，顯著減低之情形）
    等一切情狀，分別量處其所犯各罪如主文所示之刑，並定其
    應執行刑。
  (五)扣案之鑰匙1 支，為被告所有，用以犯本件竊取LOJ-511 號
    重型機車所用之物，業經被告供承在卷，爰依刑法第38條第
    1 項第2 款宣告沒收。
  (六)至於公訴人雖併建請對被告宣告強制工作，惟本院認不能僅
    憑被告有多項犯罪前科，而在無其他健康、家庭狀況資料可
    以佐證之情況下，即認為被告為有犯罪之習慣或因遊蕩、懶
    惰成習而犯罪之人。況被告有器質性腦症候群已如前述，其
    究竟係因精神疾病而多次犯罪，抑或係因有犯罪之習慣或遊
    蕩、懶惰成習而犯罪，即非無疑，故本院認本件尚不能依刑
    法第90條第1 項或竊盜犯贓物犯保安處分條例第3 條第1 項
    規定對被告宣告強制工作。況按「18歲以上之竊盜犯、贓物
    犯，有犯罪之習慣者，得於刑之執行前，令入勞動場所強制
    工作」，但「應執行之刑未達1 年以上者，不適用本條例」
    ，竊盜犯贓物犯保安處分條例第2 條第4 項定有明文，本院
    經審酌本件被告係1 人前往2 案發地點徒手竊盜，犯罪手法
    十分簡單，顯非計畫性之犯罪，經綜合其行為所表現之危險
    性及對其未來之期待性等情以觀，認對其宣告應執行有期徒
    刑10月，應足生警惕之效。是本件被告應執行之刑既未達1
    年以上，亦不符上開條例宣告強制工作之要件，故本件不對
    被告宣告強制工作，併此敘明。
據上論斷，應依刑事訴訟法第273 條之1 第1 項、第284 條之1
、第299 條第1 項前段、第310 條之2 、第454 條，刑法第320
條第1 項、第47條第1 項、第38條第1 項第2 款、第51條第5 款
，刑法施行法第1 條之1 第1 項、第2 項前段，判決如主文。
本案經檢察官乙○○到庭執行職務。
中    華    民    國    98    年    9     月    1     日
                  刑事第二庭    法  官  楊昱辰
以上正本證明與原本無異。
如不服本判決應於收受判決後10日內向本院提出上訴書狀，並應
敘述具體理由；其未敘述上訴理由者，應於上訴期間屆滿後20日
內向本院補提理由書（均須按他造當事人之人數附繕本）。「切
勿逕送上級法院」。
                                書記官  林惠鳳
中    華    民    國    98    年    9     月    1     日
附錄法條：刑法第320條第1項
意圖為自己或第三人不法之所有，而竊取他人之動產者，為竊盜
罪，處五年以下有期徒刑、拘役或五百元以下罰金。意圖為自己
或第三人不法之利益，而竊佔他人之不動產者，依前項之規定處
斷。


司法院資訊處製作；財團法人民間司法改革基金會備份。
